臺灣雲林地方法院刑事判決　　　　　　　 95年度易字第341號
公　訴　人　臺灣雲林地方法院檢察署檢察官
被　　　告　戊○○
選任辯護人　陳姝樺　律師
　　　　　　黃翎芳　律師
上列被告因贓物案件，經檢察官於被告丁○○、甲○○及己○○
強盜等案件（案號：本院95年度訴字第493 號）第一審言詞辯論
終結前，就與被告丁○○、甲○○及己○○所犯強盜等罪有關係
之贓物罪追加起訴（95年度偵字第3374號），及擴張審理範圍（
附表一編號1及附表二編號1、3），本院判決如下：
    主  文
戊○○連續故買贓物，處有期徒刑貳年，減為有期徒刑壹年。
    事  實
一、戊○○係雲林縣斗六市○○路62號子紳鴻銀樓經營者，明知
    丁○○、己○○及甲○○（所犯強盜等罪，業經法院判決確
    定）所持有如附表一所示神明金牌等物，係於附表一所示時
    、地，因竊盜所得之贓物，竟基於故買贓物之概括犯意，連
    續於附表一所示時間，以附表一所示價格，向丁○○、己○○及甲○○購入如附表一所示神明金牌等物。嗣因丁○○、
    己○○及甲○○所犯強盜等犯行，遭警查獲，經丁○○等人
    供述，始悉上情。
二、案經雲林縣警察局斗南分局報請臺灣雲林地方法院檢察署檢
    察官偵查起訴。
    理  由
壹、程序方面：
一、按被告以外之人於檢察事務官、司法警察官或司法警察調查
    中所為之陳述，與審判中不符時，其先前之陳述具有較可信
    之特別情況，且為證明犯罪事實存否所必要者，得為證據。
    刑事訴訟法第159 條之2 定有明文。本院審酌下列情形，認
    為證人丁○○95年6 月19日及7 月4 日警詢筆錄、證人甲○○95年6 月14日及6 月19日警詢筆錄（本院卷(一)120 至122
    、136 至137 、152 至154 、157 至158 頁），符合上開規
    定，得為證據：
  (一)證人丁○○及甲○○之前陳述，就關於販賣神明金牌之時間
    及所得方面，與審判中不符：
  1.證人丁○○於本院證稱：我拿去賣時，不一定會一次全部
    拿去賣，當時金價每天大約都有在變動，價格我有時候也不
    記得等語（詳本院卷(二)68頁）；證人甲○○於本院證稱：
    賣給被告約六、七次，時間不記得等語（詳本院卷(二)72頁）
    。足見，證人丁○○及甲○○於96年8 月2 日審理時，對於
    渠等於95年3 月間起至6 月間止之販賣神明金牌之確實時間
    及數量，均已供稱不記得。
  2.證人丁○○先於95年6 月19日警詢證稱：我於95年6 月5
    日在三元堂所偷的金牌七面，於95年6 月9 日拿至子紳鴻銀
    樓販賣7,200 元，子紳鴻銀鴻銀樓有登記資料等語（詳本院
    卷(一)154 頁）；復於95年7 月4 日警詢證稱：在福心宮所偷
    之神明金牌，與己○○拿到子紳鴻銀樓變賣900 元等語甚詳
    （詳本院卷(一)137 頁）。至於證人甲○○則先於95年6 月
    14日警詢證稱：不清楚於95年5 月3 日竊取神明金牌幾面，
    但所竊金牌由己○○拿去子紳鴻銀樓賣3,000 餘元等語（本
    院卷(一)121 頁）；復於95年6 月19日警詢證稱：95年6 月5
    日在三元堂所偷的金牌，於95年6 月5 日約15至16時許，拿
    到子紳鴻銀樓賣得約2 、3000元等語甚詳（詳本院卷(一)158
    頁）。是以，證人丁○○及甲○○於上開時間接受警詢時，
    明確證述確切之販賣神明金牌之時間及金額。
  3.依此，證人丁○○及甲○○就販賣神明金牌之時間及所得方
    面，與審判中不符，合先敘明。
  (二)證人丁○○及甲○○之先前陳述，具有較可信之特別情況：
    證人丁○○及甲○○於95年6 月11日遭警查獲，於同年6 月
    14、19日及7 月4 日製作警詢筆錄時，距離竊盜及販賣金牌
    的時間較近，記憶較審判中清楚。而且當時證人丁○○及甲○○尚不知警方是否已對被告發動偵查，渠等供述之考量重
    點，應該僅及於自身成罪與否，尚無從顧及被告。是以，上
    開四份警詢筆錄所提及之販賣金牌時間及金額等情，與審判
    中內容不符之部分，具有較可信之特別情況。
  (三)證人丁○○及甲○○之先前陳述，為證明犯罪事實存在所必
    要：
    證人丁○○及甲○○係與被告交易神明金牌之人，應明瞭實
    際交易金額及數量，除此之外，並無其他替代性之證據存在
    。另外，被告所製作的飾金買入登記簿又不可信（理由詳後
    述），本院為釐清整體犯罪事實，上開四份筆錄為證明犯罪
    事實存在與否的重要判斷依據。
二、綜上所述，證人丁○○及甲○○之上開四份筆錄，有刑事訴
    訟法第159 條之2 適用，因而得為證據。
貳、實體方面：
一、訊據被告戊○○於本院坦承於附表三所示時、地，購入如附
    表三所示神明金牌等情不諱，惟否認有何故買贓物犯行。辯
    稱：不知金牌為贓物，向丁○○等人購買前，均有詢問來源
    ，並登記在飾金買入登記簿內云云。然查：
  (一)附表一所示各筆神明金牌等物，均為證人丁○○等人於附表
    一所示時、地，竊取如附表一所示被害人王日田等人所有之
    神明金牌等情，業據被害人許萬吉、許慧珠、劉慧嫻、廖本
    法、黃慶順、王日田、吳茂藏、鄭源豐於警詢指訴甚詳（本
    院卷(一)68至79、107 、108 、135 、161 、162 頁），並經
    證人丁○○、甲○○及己○○到庭證稱：賣給被告的物品，
    都是作案來的等語相符（詳本院卷(二)63、71、134 頁），並
    有庚○○打造金牌照片一張、鄭源豐失竊照片四張及作案工
    具照片二張在卷可稽（詳偵卷47頁，本院卷(一)162 至163 頁
    ，本院卷(二)125 頁），復有被告所有飾金買入登記簿一本扣
    案可證（詳偵卷48頁），足認附表一所示之神明金牌等物，
    均屬證人丁○○、己○○及甲○○因竊盜所得之贓物，合先
    敘明。
  (二)被告明知證人丁○○等人所販賣如附表一所示物品，均為贓
    物：
  1.被告以約定將實際重量「折三分」方式，向證人丁○○等人
    購買神明金牌：
  (1)證人丁○○於檢察官訊問時證稱：沒有看被告秤多重，被告
    說要扣三分重等語（詳本院卷(一)39、40、47頁），經核與證
    人己○○於檢察官訊問時證稱：被告有跟我說扣多少，我沒
    有注意看磅秤等語（偵卷61頁）；復於本院證稱：被告有跟
    我說扣多少，但我忘記了等語相符（詳本院卷(二)139 頁）。
    而證人丁○○與己○○均為持神明金牌出賣於被告之人，於
    檢察官訊問時，均具體指稱被告買入神明金牌時，必須扣掉
    部分重量，而證人丁○○更明確證稱是「折三分（即三成）
    」。證人丁○○及己○○均非經營銀樓業者，在檢察官訊問
    時，證人丁○○未經任何提示，即使用銀樓業者用語，即「
    扣三分」，足認證人丁○○上開供述之真實性相當高。至於
    證人己○○僅知道扣除部分重量，至於多重，則不清楚，亦
    足以認定被告向證人己○○買入神明金牌時，確實有扣除部
    分重量。此外，銀樓業者買入飾金時，必定會計入折舊，不
    必另外再折三分；一般出賣飾金者，不容易在折舊以外，另
    外再容許銀樓業者「折三分」。因此，證人丁○○等人願意
    讓被告「折三分」的原因，應該是被告要承擔將來可能遭查
    獲的故買贓物風險，也正因為風險高，所折成數也跟隨提高
    ，獲利成數亦提高。至於證人丁○○等人，則因為難以尋覓
    願意購買神明金牌之銀樓業者（詳後述理由），在不得已之
    情形下，不得不同意讓被告「折三分」。因此，在被告及證
    人丁○○等人均同意「折三分」之情形下，足認被告向證人
    丁○○等人購入神明金牌時，確實知悉為贓物。
  (2)證人丁○○等人遭警查獲之竊盜及強盜犯行，其中涉及到販
    賣神明金牌予被告之犯行，詳如附表一編號01、11至15、18
    、19號所示。被告記載在飾金買入登記簿之交易記錄，詳如
    附表三所示。相互對照時間點，差距甚大，足認被告向證人
    丁○○等人購入神明金牌時，並未逐筆記載，而有故意漏記
    情形（詳後述理由2.(2)部分）。惟附表一編號11號方面，證
    人丁○○等人於附表一編號11號所示時、地，竊取神明金牌
    後，至被告所經營之銀樓出售，被告恰好有記載，而該次竊
    盜犯行，證人丁○○等人亦有遭警查獲。因此得以相互對照
    是否確有證人丁○○所述「折三分」之情形。
  (3)附表一編號11號所示證人劉慧嫻於警詢指稱：共損失金牌15
    面，重約2 兩，價值約48,000元等語甚詳（本院卷(一)74頁）
    。證人劉慧嫻為該次竊盜犯行之被害人，所為供述之神明金
    牌數量及重量，應屬可信。而證人劉慧嫻所失竊的神明金牌
    重2 兩（即20錢），折三分後，為14錢，恰好與被告登記在
    飾金買入登記簿之14.25 錢大致相符。因此，被告登記在飾
    金買入登記簿內的重量，應該是「折三分」以後的重量，而
    非實際買入重量。是以，相互對照證人劉慧嫻及丁○○供詞
    ，及比對飾金買入登記簿的記載，可以認為證人丁○○於檢
    察官訊問時指稱有「折三分」之情形，應屬可信。至於附表
    一所示其餘紀錄，則無上開類似情形足以比對，惟此乃被告
    未忠實紀錄飾金買入登記簿及證人丁○○等人尚有部分竊盜
    或強盜犯行未能查獲之緣故，然根據上述，已足以認定證人
    丁○○所述「折三分」之情形確實存在，至為明確。
  (4)至於被告於本院辯稱：（問：這三個人來賣金牌，為什麼要
    折三分？）公會規定飾金可以折一成，一般銀樓折3 至5 厘
    （即0.3 分至0.5 分）云云（詳本院卷(二)141 頁）。由此可
    見，被告亦不否認買入飾金或神明金牌時，公會確實允許得
    以折舊相當成數的規定，僅爭辯其未折達「3 分」。然而，
    於本案情形中，被告買入證人丁○○等人所折之成數，牽涉
    到被告是否明知神明金牌為贓物。被告若承認確有「折三分
    」情事，則無疑承認犯罪。是被告上開所辯，自屬卸責之詞
    ，不足採信。
  2.被告向證人丁○○等人買入神明金牌之次數，已逾交易常態
    ，足證被告明知證人丁○○等人所出售神明金牌為贓物：
  (1)證人丁○○於本院證稱：我母親在屏東開宮廟，如果金牌很
    多，不會一次掛那麼多，有時候會收起來。我母親服務的宮
    廟，【不曾把金牌拿去銀樓販賣】等語（詳本院卷(二)66頁）
    ，經核與附表一編號14被害人廣聖宮人員丙○○於本院證稱
    ：信徒寄附給宮的金牌，是屬於神明所有，所以宮裡不會拿
    神明金牌去賣等語（詳本院卷(二)84頁），及銀樓業者李易玲
    於本院證稱：曾買過神明金牌，但很少，一般都不收，因為
    怕收到贓物，看到人有刺青，有懷疑就不會向他買。曾經有
    客戶來就問你們有收嗎，我們就不敢收等語相符（本院卷(二)
    97、98頁）。如此觀之，信徒因還願等因素，贈送宮廟之神
    明金牌，在信徒內心中，係屬神明所有，而非宮廟所有（姑
    不論實際所有權歸屬為何）。此為餽贈金牌之信徒、宮廟經
    營者及銀樓業者之共同生活經驗，亦為一般人民所體認，應
    屬眾所周知之經驗法則無誤，被告及證人丁○○、甲○○及
    己○○亦不例外。因此，在通常情形，信徒既已將金牌餽
    贈神明，自無可能向宮廟取回後，自行變賣於銀樓。宮廟
    經營者更無可能違背信仰，而將信徒餽贈之金牌，變賣於銀
    樓。證人丁○○更明確證述此點。銀樓業者亦知悉以上兩
    點，在買入神明金牌時，會考慮斟酌再三，原因便是怕買到
    贓物。此觀銀樓業者庚○○於檢察官訊問時證稱：一般神明
    金牌如果不是跟我們買，要看身分證，也會怕買到贓物，所
    以比較不願意買等語至明（詳偵卷59頁）。從而，銀樓業者
    在買入舊金時，神明金牌僅佔其中少數，大多數均係購買飾
    金類，應屬明確。
  (2)證人己○○於本院證稱：我們不曾去其他家賣過，丁○○只
    有帶我去這家，其他我不曉得等語（詳本院卷(二)135 、136
    頁），經核與證人丁○○於95年7 月6 日檢察官訊問時證稱
    ：剛開始問過很多家銀樓，他們都不收，說神明金牌品質不
    好等語（詳本院卷(一)48頁）；復於95年7 月21日檢察官訊問
    時再度證稱：金牌沒有賣給別家過，有問過二、三家銀樓不
    收，不收的原因是金牌純度不如黃金，收到金牌會虧錢等語
    相符（詳偵卷57頁）。如此可見，證人丁○○為販賣神明金
    牌，曾至數家銀樓業者詢問，是否有收購神明金牌，惟均遭
    拒絕，待詢問至被告所經營之銀樓時，始得順利賣出。此亦
    為證人己○○未曾到過其他家販賣神明金牌之原因。然而，
    相互對照證人李易玲及庚○○前述(1)部分證詞，銀樓業者決
    定是否買入神明金牌之考量點，並非取決於金牌樣式、純度
    等，而係取決於出賣者為何人。證人李易玲以「外表」直覺
    判斷；證人庚○○以「原購買」者為限。證人李易玲及庚○○篩選客人之原因，即在於避免買到贓物。證人丁○○等人
    屢次遭到其他銀樓業者拒絕之原因，應係證人丁○○等人外
    貌及行徑，讓人懷疑所出售物品為贓物，實非神明金牌品質
    不佳。銀樓業者應係避免引發其他事端，而以婉轉方式，藉
    口「品質不佳」拒絕。至於證人丁○○於本院改證稱：作案
    來的金牌，都是賣給被告，沒有賣給其他家，因為就直接走
    到那家，算他運氣不好，沒有去過其他家。偵查中提到遭其
    他家拒絕，是因為當時藥癮發作云云（本院卷(二)63）。證人
    丁○○以「藥癮發作」為由，作為變更證詞的理由。此種藉
    口常見於有施用毒品習慣之證人，但考量證人丁○○於偵查
    中作證時，尚能回應檢察官具體問題，且回答均合乎邏輯，
    亦針對具體事件交代詳情，實難以認為有何藥癮發作情形。
    是以，證人丁○○於本院所證，應係事後迴護被告之詞，不
    足採信。
  (3)根據證人李易玲於作證時所攜帶的飾金買入登記簿所示（詳
    本院卷(二)109 至122 頁），從93年10月4 日起至96年7 月30
    日止，約2 年10月時間，共向他人買入飾金等物品共158 次
    ，其中買入神明金牌的次數僅有7 次，所占比例為4.43﹪，
    平均4.86月買入1 次神明金牌。相互對照被告之買入飾金登
    記簿所示，從95年3 月18日起至95年6 月9 日止，約2.5 月
    時間，向他人買入飾金等物品共計38次，其中買入神明金牌
    的次數高達14次，比例為36.8﹪，平均每月買入5.6 次。兩
    者每月買入神明金牌之平均次數相差高達27.216倍。況且，
    證人李易玲經營銀樓業之時間較被告為久，樣本較多，可信
    度高。足見，以被告向證人丁○○等三人購入神明金牌之次
    數及比例，顯逾一般銀樓業者之經營常態。況且，扣案之被
    告飾金買入登記簿所示，除證人丁○○、甲○○及己○○等
    人有販售神明金牌予被告外，僅有案外人郭旺友於95年6 月
    4 日販賣6.48錢神明金牌於被告。除此之外，並無任何其他
    人士，販賣神明金牌於被告。再者，被告買入舊金之次數，
    證人丁○○、甲○○及己○○等三人占超過三分之一（尚無
    法統計被告未照實登記的部分）。被告每向他人買三次神明
    金牌，就會有一次看到證人丁○○等三人，次數顯然過於頻
    繁。
  (4)綜合以上所述，信徒或宮廟出售神明金牌之情形，係屬於極
    為例外情形。一般正當經營之銀樓業者，懼怕買到贓物，相
    當排斥神明金牌，買入次數自然不高。證人丁○○等人持神
    明金牌，欲售予其他店家，亦遭婉拒。況且，被告向證人丁○○等人買入神明金牌之次數，已逾交易常態，足以證明被
    告明知證人丁○○等人所出售神明金牌為贓物，至為明確。
  3.被告向證人丁○○等人購買神明金牌時，證人丁○○等人均
    未看磅秤上重量：
  (1)證人丁○○於檢察官訊問時證稱：賣給被告時，只看過二、
    三次重量等語（詳偵卷57頁），經核與證人甲○○於檢察官
    訊問時證稱：沒有看重量，他說多少就多少…沒看到磅秤，
    這樣距離看不到等語（偵卷58、61頁）；證人己○○於檢察
    官訊問時證稱：沒有看重量，他說多少就多少等語相符（詳
    偵卷58頁）。由此可見，證人丁○○、甲○○及己○○於本
    案檢察官偵查前階段，對於是否注意磅秤上之重量一節，所
    證情節完全相同，堪信屬實。然一般民眾會出賣飾金或神明
    金牌，必然係出於急用及不得已之情形下，才願意出賣舊金
    。因此，對於所出售之實際重量為何，事涉可取得之金錢，
    必然錙銖必較，注意實際重量。而證人丁○○等三人所販售
    者為神明金牌，銷贓困難，覓得被告願意承擔遭警查獲之風
    險，購入神明金牌，實屬不易。況且，證人丁○○都已經答
    應讓被告「折三分」，則實際重量為何，亦無必要同一般出
    賣人一樣，與銀樓業者錙銖必較。綜上所述，被告在屢次與
    證人丁○○等人之交易過程中，見證人丁○○等人與一般民
    眾有異，絲毫不計較磅秤上之重量，由被告單方面告知重量
    ，亦與交易常態有異。是被告明知證人所出售之神明金牌為
    贓物無誤。
  (2)至於證人丁○○於本院證稱：拿去賣給被告時，一開始自己
    有先秤重量，後來覺得被告做生意不會騙人，就沒有先秤重
    量，被告沒有減重量，…我去賣的時候，他有時比給我看，
    有時候我會看，有時候我不會看云云（本院卷(二)61、62頁）
    ；證人甲○○於本院證稱：賣金牌給被告時，被告有秤重量
    給我看云云（本院卷(二)72頁），均與偵查中所證情節有異，
    應屬迴護被告之詞，不足採信。
  4.被告向證人甲○○買入神明金牌時，並未詢問來源：
  (1)被告向證人甲○○買入神明金牌時，究竟有無詢問來源一節
    ，細觀95年7 月21日檢察官訊問筆錄可清楚得知。於95年7
    月21日檢察官尚未詢問被告前，檢察官先以證人身分訊問甲○○，證人甲○○在被告不在場之情形下，明確供稱：被告
    沒有問我來源等語（詳偵卷58頁），之後檢察官請被告入庭
    ，被告辯稱：有問甲○○來源，甲○○說私人宮廟云云（詳
    偵卷60頁）。而被告為上開辯解時，證人甲○○當時人在偵
    查庭內，立即證稱：被告沒有問我金牌來源等語（詳偵卷60
    頁），此有95年7 月21日檢察官訊問筆錄在卷。因此，證人
    甲○○於95年7 月21日檢察官訊問時，不論被告有無在場，
    均為一致證述，堪信屬實。甚且，被告為上開答辯時，證人
    甲○○證述之內容，與被告之答辯完全不一致，可以認為是
    當庭反駁被告辯詞，更可以證明證人甲○○於95年7 月21日
    檢察官訊問時之態度堅定，不若本院審理時證述。因此，相
    較於本院審理時之證詞，證人甲○○於檢察官訊問時之證詞
    ，應較可信。是被告向證人甲○○買入神明金牌時，應未詢
    問來源無誤。至於證人甲○○於本院證稱：曾與丁○○到過
    被告店裡賣金牌，被告有問過金牌來源，我們都說自己家裡
    開神壇，被告也有請我們出示證件，…一開始到被告店內，
    有帶頸圈，有告訴被告發生車禍…在檢察官偵查時，說被告
    沒有問過金牌來源，是因為當時可能藥癮發作，沒有聽清楚
    問題，亂回答檢察官云云（本院卷(二)71、75頁），顯屬迴護
    被告之詞，不足採信。
  (2)依據被告所提出之飾金買入登記簿所示，被告於95年6 月3
    日向證人丁○○買入如附表三編號13號所示神明金牌，於備
    註欄確實記載「家裡開宮」一節，有飾金買入登記簿在卷可
    稽。為此，被告於警詢辯稱：我有詢問金牌之來路。丁○○
    有告訴我說，他家是開設私人宮廟，現在為金飾好價，又怕
    信徒帶來的金牌會遭竊，及甲○○當時車禍欠錢，並與家人
    協商後才販賣給我等語（詳偵卷8 頁）；復於檢察官訊問時
    辯稱：我有問來源。他們說他們出車禍，需要用錢，且怕金
    牌放在宮內，會被偷等語（詳偵卷60、61頁），經核與證人
    己○○於檢察官訊問時證稱：被告有問我來源云云（詳偵卷
    60 頁） ；證人丁○○於檢察官訊問時證稱：被告有問我金
    牌來源，我跟他說有人住院缺錢，問了幾次就沒有再問了，
    我們三人也會一起進去，也有獨自進去，被告知道我們是朋
    友等語大致相符（詳偵卷58頁）。是以，被告於95年6 月3
    日向證人丁○○購買神明金牌時，應有詢問來源無誤。但95
    年6 月3 日之交易紀錄，為第13筆有紀錄的買賣資料，在此
    之前的12筆交易記錄，均無類似記載。若被告確實於附表三
    編號1 至12筆交易時，確實有詢問證人丁○○來源，應無未
    記載於飾金買入登記簿之可能。況且，飾金買入登記簿上之
    記載，多屬有利於被告之事項，若被告確於交易初期，即詢
    問神明金牌來源，自無可能記載至第13筆時，始記載於飾金
    買入登記簿上。被告之所以會交易到第13筆，才記載神明金
    牌來源，其原因無非是已經向證人丁○○購入神明金牌次數
    過多，難以自圓其說，始在飾金買入登記簿上記載。
  5.證人丁○○所出售之神明金牌，均非完整，客觀上足認為係
    非法取得之贓物：
  (1)證人丁○○先於檢察官訊問時證稱：我們偷金牌都是用扯的
    等語（詳偵卷58頁）；復於本院證稱：金牌通常是用拔的，
    有時用扯斷的…。曾經將鍊子扯斷，金牌與鍊子分開時，金
    牌會受損等語（詳本院卷(二)64、65頁），經核與證人甲○○
    於本院證稱：拿去賣過的金牌，都沒有鍊子，不曾賣過包含
    鍊子的金牌給被告等語（詳本院卷(二)74頁）；證人己○○於
    本院證稱：偷金牌時，都是用扯的，把鍊子弄斷，有的金牌
    會因為這樣，導致連結鍊子處會有缺口，有的不會等語相符
    （詳本院卷(二)136 頁）。證人丁○○、甲○○及己○○出售
    予被告之神明金牌，均係竊盜所得之物，且渠等為竊盜行為
    時，係偷偷摸摸進入私人宮廟，以極快速度，將神像上之金
    牌快速取下，自難以保持金牌之完整性。準此，證人丁○○
    、甲○○及己○○所出售之神明金牌，均非完整。而一般舊
    金出賣者，為提高售出價格，通常會保持飾金或神明金牌之
    完整性，而不論實際上有無可能達到提高價錢之目的。此種
    心態在證人丁○○也可以看到，此據證人丁○○於本院證稱
    ：金牌上面有圓圓的洞，薄薄的，有時候裂開來，小小的，
    按下去【復原】，就看不出來…如果拿起來【有傷到金牌】
    ，【會用手去復原】等語（詳本院卷(二)67頁）。是以，被告
    見證人丁○○、甲○○及己○○所出售之神明金牌均非完整
    ，亦可知悉該等神明金牌均係在匆忙之下取得，而非自己經
    營之私人宮廟，有充分時間取下神明金牌，以保持金牌完整
    性，進而期待提高售價。
  (2)至於被告於檢察官訊問時辯稱：我有跟他們講通常金牌上的
    鍊子不是黃金，我沒注意是拆的，後來他們拿的就不包括鍊
    子，…賣得12萬那次我用火烤，有一面比較青，另外有一條
    細幾分的鍊子，有扣失重…我當時沒有注意有扯斷的鍊子這
    個問題，金牌應該有斷掉，他們剛拿來的鍊子沒有斷掉云云
    （詳偵卷第61頁）。被告為銀樓業者，均明知必須以火烤方
    式，以測試證人丁○○等人所出售之金牌是否為真金，自無
    可能未注意到該等金牌有無包括鍊子。況且，被告亦提及曾
    向證人表示鍊子非黃金。足見，被告辯稱：未注意到鍊子有
    無扯斷云云，顯屬卸責之詞，不足採信。
  6.被告並未逐筆紀錄與證人丁○○等三人之交易資料，且記載
    內容亦有不實：
  (1)被告記載之交易筆數有短少：
  證人己○○於本院證稱：附表一編號6 、8 ，是丁○○及甲○○拿給我去賣。九十五年四月間，犯案約十次。如果有到
    被告店裡，會將手頭的金牌、金飾賣出等語（詳本院卷(二)13
    8 、139 頁）；再參酌證人丁○○、甲○○及己○○售予被
    告之神明金牌等物，均屬竊盜所得之贓物。可見，證人己○○等人於進行竊盜行為完畢後，不論係累積一定數量後，再
    前往被告所經營之金飾店，或每次竊盜或強盜行為完畢後，
    便出脫手頭上所有金牌等物品，可以確定的是，證人丁○○
    、己○○及甲○○在離開被告所經營的金飾店時，手頭上應
    該只有現金，而沒有金飾。下次再前往被告所經營之金飾店
    時，應該是另外一次竊盜行為所得之金牌。綜上所述，附表
    一編號01、12、13、18、19號等竊盜犯行，係證人丁○○、
    己○○及甲○○等人所為，業據刑事判決確定在案。而該等
    非法行為所得之金牌等物，亦均銷贓於被告，但在被告所掌
    管之飾金買入登記簿內，並無相對應之記載資料（證人丁○○等人遭警查獲之犯罪，且被告也同時登記在飾金買入登記
    簿內的犯行，為附表一編號11、14、15號）。足見，被告向
    證人丁○○、己○○及甲○○買入如附表一編號01、12、13
    、18、19號所示神明金牌，並未登記在飾金買入登記簿內。
    相對地，被告固然向證人丁○○、己○○及甲○○買入如附
    表一編號02至10、16、17、20號所示神明等物品，但證人丁○○、己○○及甲○○此部分「作案來的金牌」，並未經被
    害人指訴犯罪，則證人丁○○、己○○及甲○○於前案偵查
    、審判中所承認之犯罪事實，亦未及於此。是證人丁○○、
    甲○○及己○○至少亦有附表一編號02至10、16、17、20號
    非法行為未經查獲。綜上，被告向證人丁○○、甲○○及己○○買入金牌等物品時，並未逐筆誠實地記載在飾金買入登
    記簿，事甚明灼。
  至於被告先於警詢辯稱：沒有漏掉登記資料云云（詳偵卷7
    頁）；復於本院辯稱：證人丁○○等人來賣金牌，我每次都
    有登記云云（詳本院卷(二)141 頁），證人丁○○於本院附和
    證稱：每次拿金牌去賣給被告，被告都有登記在飾金買入登
    記簿云云（本院卷(二)70），均屬不實，自非可採。
  (2)被告記載之交易內容不實在：
  附表一編號11部分：
    參照前述判決理由(二)1.部分，被告與證人丁○○等人交易如
    附表一編號11.之內容，已足證明被告在飾金買入登記簿內的
    登記重量，少於實際重量三成。是被告在飾金買入登記簿內
    ，關於重量之記載內容，顯然不實。另於交易金額方面，證
    人丁○○於本院證稱：金牌15面賣給被告，依照市價，當時
    賣給被告一萬多元等語甚詳（詳本院卷(二)68頁），而被告所
    登記之金額竟然為三萬三千元，與證人丁○○所述金額差距
    過大。是以，被告就附表一編號11部分，登計重量及售價，
    均與實際不符，自難採信。至於證人甲○○於95年6 月14日
    警詢證稱：不清楚於95年5 月3日竊取神明金牌幾面，但所
    竊金牌由己○○拿去子紳鴻留賣3,000 餘元云云（本院卷(一)
    121 頁）。而證人甲○○既非該次金牌出賣人，則證述關於
    此部分之所得價金，自不若證人丁○○準確，併此說明。
  附表一編號13.部分：
    證人丁○○先於95年7 月4 日警詢證稱：在福心宮所偷之神
    明金牌，與己○○拿到子紳鴻銀樓變賣900 元等語（詳本院
    卷(一)137 頁）；復於本院證稱：金牌一面拿去賣給被告等語
    甚詳（詳本院卷(二)69頁），經核與證人己○○於檢察官訊問
    時證稱：到福心宮偷完金牌後，交給丁○○拿到斗六賣掉，
    賣約900 元等語相符（偵卷55頁）。而證人丁○○及己○○
    分別於警詢及檢察官訊問時，證述關於此部分犯行所得時，
    彼此間均一致，且均係於遭警查獲不久所述，記憶較本院審
    理時作證清晰，可信度亦較高。而被告未將該次交易記錄於
    飾金買入登記簿，可能係因交易金額過低，且證人丁○○等
    人之交易次數又過高，因此予以省略不記。
  附表一編號14.部分：
  (甲)銀樓業者李易玲於本院證稱：5 月27日被告曾經拿金牌、小
    項鍊及飾金與我交易，當天交易共152,285 元，重六兩六錢
    半，是依據當天實際交易情形記載等語（詳本院卷(二)97頁）
    ，並有證人李易玲所有之飾金買入登記簿在卷可稽（詳本院
    卷(二)117 頁）。而證人李易玲為銀樓業者，與本案無涉，且
    於本院作證時，尚提出其所有飾金買入登記簿以佐其說，足
    認證人李易玲於本院證詞，應屬可信。是以，證人李易玲於
    5 月27日向被告購買「飾金、金牌」等物，重66.5錢，應可
    認定。至於被告究係向證人丁○○購入何種物品，及重量為
    何，本院尚無法自以證人李易玲之證詞得到答案，合先敘明
    。
  (乙)又被告向證人丁○○購買之物品，登記為「金牌、項鍊」，
    重量為「57.45 錢」，金額為「120,000 元」；證人李易玲
    向被告購買之物品，登記為「飾金、金牌」，金額為「152,
    285 元」，重量為「66.5錢」。相互對照二者，登記買入物
    品不同，重量相差高達「9 錢」，被告若係將向證人丁○○
    所購買之物品，整批賣給證人李易玲，或許在登記物品名稱
    上，會因為觀察角度不同，而有登記不同之情形。但在重量
    上，絕對不會有相差高達近「9 錢」之情形。會相差近「9
    錢」之原因，不是被告再摻入其他物品販賣，就是被告飾金
    買入登記簿之記載內容不實。然無論如何，均無法從被告及
    證人李易玲所提出之飾金買入登記簿，及證人李易玲之證詞
    ，釐清廣聖宮所有神明金牌之精確重量。
  (丙)廣聖宮宮主乙○○之子丙○○於本院證稱：做好後有秤重，
    包括鍊子重約26兩，鍊子約8 兩。金飾店老闆也沒有作過這
    麼大塊的金牌，做好後，也有拍照。…鍊子已經八兩，金牌
    一定要有差不多20兩以上，【不然鍊子怎麼會需要八兩重】
    等語（本院卷(二)81、82頁），經核與廣聖宮宮主乙○○於本
    院證稱：鍊子很大，所以相對金牌也很重，【大鍊子怎麼可
    能去掛小金牌】，鍊子【我聽】丙○○說七、八兩等語（詳
    本院卷(二)86頁）。準此，證人乙○○認為金牌應該很重之原
    因，係聽聞證人丙○○所言鍊子有8 兩重，因而推論金牌很
    重。另外，證人丙○○則以鍊子已經8 兩，推論金牌一定要
    有20兩以上。如此可見，證人乙○○及丙○○認為金牌之實
    際重量，既然係以推測及傳聞之方式，自不得作為認定犯罪
    事實所憑之證據。況且，實際打造該面神明金牌之銀樓業者
    庚○○先於檢察官問時證稱：通常是金牌比較重，但也不一
    定等語（詳偵卷59頁）；復於本院證稱：若以最普通形式的
    金牌，金牌重一兩，鍊子約七、八錢，如果以鍊子粗，不計
    較金牌重量的話，可以將所有預算均作成鍊子等語甚詳（詳
    本院卷(二)93頁）。因此，實際打造神明金牌時，並無鍊子與
    金牌之一定比例，亦無所謂「金牌一定比鍊子重」之常規。
    是以，依證人丙○○、乙○○及庚○○等人證詞，亦無法證
    明該面神明金牌之實際重量。
  (丁)證人庚○○先於檢察官訊問時證稱：不記得金牌多重，我問
    師傅，他也說忘記了等語（詳偵卷59頁）；復於本院證稱：
    廣聖宮約於七、八年前，拿宮裡舊金去打，忘記拿多少面去
    打，也忘記熔成幾塊金牌，不記得多重等語（詳本院卷(二)87
    頁）。另證人丁○○於檢察官訊問時證稱：我拿大塊金牌過
    去時，應該沒有說重量，因為沒有磅秤，被告有叫我看重量
    ，但我沒看等語（偵卷62頁）；復於本院證稱：拿大金牌至
    被告店內賣時，沒有注意所秤重量等語（詳本院(二)62）。依
    此證人庚○○及丁○○既然都已經忘記該面神明金牌之實際
    重量為何，亦無法據此認定該面神明金牌之實際重量。
  (戊)至於被告於警詢辯稱：丁○○拿一面大金牌販賣給我。該大
    面金牌為5 兩7 錢4 分5 厘（未失重真金），以120,000 買
    入云云（詳偵卷9 頁）。然依據被告之飾金買入登記簿所示
    ，被告除向證人丁○○購買神明金牌以外，尚有「項鍊」。
    因此，被告於警詢所辯，認為大面金牌重量便高達57.45 錢
    ，已與其自身所登記之飾金買入登記簿不符，其上開所辯，
    自非可採。
  (三)被告辯解依公會所定程序收購神明金牌，未故買贓物部分：
  1.就飾金買入登記簿之記載方面：
  (1)被告於本院提出飾金買入登記簿，欲證明其確實依照公會所
    要求進行飾金收購程序。然而，在探究飾金買入登記簿是否
    得作為有利於被告之認定時，必須探究該簿冊之記載經過及
    性質。銀樓業者飾金買入登記簿的記載經過，單憑銀樓業者
    本於「誠信」及「良心」記載，客觀上並無其他監督機制，
    以稽核飾金買入登記簿之正確性。是以，解讀飾金買入登記
    簿之記載內容時，必須佐證其他客觀資料，始可判斷其真實
    性。簡言之，飾金買入登記簿記載之真實性，必須經過嚴格
    檢驗，而非僅憑銀樓業者之記載，即為有利於被告之認定。
    若未能通過嚴格檢驗，飾金買入登記簿之證明力，僅能認為
    是被告之辯解而已。
  (2)被告並未忠實逐筆記載與證人丁○○等人之飾金收買交易資
    料，詳如前述理由(二)6.所述。因此，被告飾金買入登記簿之
    記載既然不實，自無法為有利於被告之認定。至於被告於本
    院聲請函詢雲林縣金銀珠寶商業同業公會，有關附表三所示
    日期之飾金「買入價」及「賣出價」，函詢結果詳如雲林縣
    金銀珠寶商業同業公會95年12月18日雲銀商會字第031 號、
    96年5 月11日雲縣銀商會字第009 號函（本院卷(一)89、182
    頁，已記載於附表三中）。然而，附表一編號11號所示交易
    記錄，證人丁○○已經明確證稱交易金額為一萬餘元，而被
    告所記載之金額為三萬三千元。顯然，就交易金額方面，被
    告也存在記載不實之情形。是以，被告既然未忠實將金額記
    載飾金買入登記簿，則該登記簿上記載之「買入單價」為何
    ，是否逾越或不足公會所建議之牌價，實質上之意義並不重
    大。雲林縣金銀珠寶商業同業公會上開二函詢結果，無法為
    有利或不利於被告之認定，併此說明。
  2.就被告所述飾金收購程序方面：
  (1)被告於警詢辯稱：丁○○、己○○、甲○○等3 人拿舊金販
    賣時，我們雙方先秤重，然後告知重量及提供電子磅秤重量
    數給他們觀看，再來用火驗證是否為為真金及成色，若真金
    成色不足時我們會告知失重為何，雙方無意見後就以公會告
    知之金額買入云云（詳偵卷8 頁）。然被告上開辯解，僅能
    解為被告於警詢時，將公會所要求之收購價金程序，告知警
    方而已。至於被告是否確實依照上開程序，則仍應依實際的
    交易過程來觀察。本案被告向證人丁○○等人買入神明金牌
    等物品時，主觀上已明知神明金牌為贓物，縱使表面上踐行
    上開程序，仍難認無故買贓物犯意及犯行。
  (2)另證人丁○○於本院證稱：拿金牌到被告店內販賣時，被
    告有請我出示證件，上面關於丁○○部分，為我所簽名，被
    告有秤金牌重量給我看，有說用公會牌價向我購買。有與甲○○到我店內，甲○○有帶頸圈，曾跟被告說甲○○因為車
    禍而帶頸圈，被告曾問為何要賣金牌，我回答女朋友車禍住
    院缺錢，被告也曾經問金牌來源，我跟他說是自己的，家裡
    開宮。…被告曾問為何會分這麼多次賣，我說我媽會罵，我
    要找個理由云云（本院卷(二)60、61頁）；證人己○○於本
    院證稱：我拿金牌到被告店內賣時，被告有請我出示證件，
    及在飾金買入登記簿上簽名。被告有問金牌來源，我說是丁○○、甲○○她們神壇裡面的金牌云云（本院卷(二)133 、13
    4 頁），則與渠等於檢察官訊問所證情節不符，詳如前述，
    且係附和被告之詞，不足採信。
  (四)綜上，本件事證明確，被告犯行，堪以認定。
二、查被告行為後，刑法業於94年1 月7 日修正，94年2 月2 日
    公布，於95年7 月1 日施行。按行為後法律有變更者，適用
    行為時之法律，但行為後之法律有利於行為人者，適用最有
    利於行為人之法律，現行刑法第2 條第1 項定有明文。又比
    較新舊法時，應就罪刑有關之共犯、未遂犯、想像競合犯、
    牽連犯、連續犯、結合犯，以及累犯加重、自首減輕暨其他
    法定加減原因（如身分加減）與加減例等一切情形，綜其全
    部罪刑之結果而為比較。最高法院95年度第8 次刑事庭會議
    決議可資參照。關於被告犯行新舊法比較援引附表四所示。
    核被告所為，係犯刑法第349 條第2 項之故買贓物罪。其所
    為數行為，時間緊接，所犯罪名相同，顯係出於概括之犯意
    為之，為連續犯，依修正前刑法第56條規定以一罪論，並加
    重其刑。公訴人僅就被告附表一編號2 至20號故買贓物犯行
    提起公訴，其餘部分未及論列，然檢察官就犯罪事實一部起
    訴者，其效力及於全部，被告經檢察官起訴範圍外之附表一
    編號1 犯罪事實（即當庭擴張部分），與前揭論罪科刑部分
    ，係基於概括犯意為之，具有連續犯之裁判上一罪關係，本
    院自得併予審理，附予敘明。爰審酌被告經營銀樓業者，明
    知證人丁○○等人所持以販售之神明金牌等物，均係渠等犯
    罪所得之贓物，竟為貪圖小利，向證人丁○○等人購買贓物
    ，提供證人丁○○等人銷贓管道，使證人丁○○等人食髓知
    味，知道縱使竊得銷贓不易之神明金牌，仍有順暢之銷贓管
    道，導致證人丁○○等人變本加厲，繼續竊取雲林縣地區宮
    廟內之神明金牌，及被告之惡性，非在於獲利多寡，而係提
    供銷贓管道，惡性不低於實際下手為犯罪行為之丁○○等人
    ，暨犯後否認犯行等一切情狀，量處如主文所示之刑。又被
    告所犯本罪，係於96年4 月24日前，合於減刑條件，應依中
    華民國九十六年罪犯減刑條例第2 條第1 項第3 款、第7 條
    第1 項，併予宣告減為有期徒刑一年。
三、公訴意旨另以：被告明知證人丁○○於附表二所竊之物品為
    贓物，竟仍基於故買贓物之概括犯意，於附表二所示時、地
    ，購入如附表二所示之物品。因認被告此部分犯行，涉犯故
    買贓物罪嫌云云。然查：
  (一)附表二所示被害人所有財物，於附表二所示時、地，遭證人
    丁○○、甲○○及己○○等人為犯罪行為所得之事實，業據
    被害人古秀香、簡麗惠、高夙宜於警詢時指訴甚詳（本院卷
    (一)126 、139 、165 、166 頁），並有古秀香95年5 月8日
    失竊物品一覽表在卷可稽（本院卷(一)127 頁），此部分事實
    ，堪以認定。然被告是否確有此部分故買贓物犯行，仍應有
    積極證據證明，本院自難僅以證人丁○○、甲○○及己○○
    於附表二所示時、地，並取得如附表二所示物品，即認為該
    等物品流向亦為被告無誤。
  (二)附表二編號一所示贓物方面，證人丁○○於本院證稱：玉
    鐲丟掉，戒指在中壢就賣掉，已經忘記賣給誰等語甚詳（詳
    本院卷(二)68頁）；附表二編號二所示贓物方面，證人丁○○於本院證稱：金牌由我或己○○，拿去向「阿猴」換藥等
    語甚詳（詳本院卷(二)69頁）；附表二編號三所示贓物方面
    ，證人丁○○於警詢證稱：金牌一面向綽號「阿猴」男子，
    換海洛因後三人共同注射等語（偵卷15頁）；復於本院證稱
    ：金牌由我或己○○，拿去向「阿猴」換藥等語甚詳（詳本
    院卷(二)70頁），經核與證人己○○於警詢證稱：明聖宮強盜
    所得金牌，由丁○○拿去，向綽號「阿猴」之男子換取安非
    他命施用等語（詳偵卷26頁）；證人甲○○於警詢證稱：丁○○及己○○將強盜所得金牌，拿去與「阿猴」換安非他命
    施用等語大致相符（偵卷34頁）。依此，證人丁○○等人於
    取得附表二所示贓物，分別在桃園縣中壢市變賣或持以向「
    阿猴」換取毒品施用，自應為有利於被告之認定。
  (三)此外，復查無其他積極證據，足證被告確有公訴人所指如附
    表二所示犯行。然被告附表二部分，與附表一前揭論罪科刑
    部分，為連續犯裁判上一罪關係，爰不另宣判無罪。
據上論斷，應依刑事訴訟法第299 條第1 項前段，刑法第349 條
第2 項、第2 條第1 項前段、第56條，罰金罰鍰提高標準條例第
1 條前段，中華民國96年罪犯減刑條例第2 條第1 項第3 款、第
7 條第1 項，判決如主文。
本案經檢察官蕭如娟到庭執行職務
中　　華　　民　　國　　96　　年　　8 　　月　　24　　日
                  刑事第二庭    審判長法  官  林輝煌
                                      法  官  李貞瑩
                                      法  官  柯志民
以上正本證明與原本無異。
如不服本判決，應於判決收受後10日內，向本院提出上訴狀（須
附繕本）。
                                      書記官　魏輝碩
中　　華　　民　　國　　96　　年　　8 　　月　　24　　日
附表一：被告戊○○購入之神明金牌時間、數量
┌──┬────┬────┬────┬───┬───────────┬───────┬────┬────┐
│編號│ 時  間 │ 地  點 │ 物 品  │行為人│　 犯　罪　手　法　　 │贓物處理方法　│登記數量│登記金額│
├──┼────┼────┼────┼───┼───────────┼───────┼────┼────┤
│ 01 │95年3 月│雲林縣西│神明金牌│丁○○│丁○○駕駛車號HF-3467 │丁○○持往雲林│ 未登記 │ 未登記 │
│    │14日13時│螺鎮新豐│5 面，價│      │號自小客車，攜帶客觀上│縣斗六市○○路│        │        │
│    │30分許  │里市場南│值約15,0│      │足供兇器使用之小尖刀2 │62號子紳鴻銀樓│        │        │
│    │        │路470號 │00元    │      │支、三角扳手、虎頭鉗、│，售予戊○○，│        │        │
│    │        │王日田  │        │      │十字小扳手各1 支，見王│所得金額花用殆│        │        │
│    │        │        │        │      │日田前揭住處無人，有機│盡。          │        │        │
│    │        │        │        │      │可趁，從前揭住住鐵門進│              │        │        │
│    │        │        │        │      │入，竊取神明金牌5 面，│              │        │        │
│    │        │        │        │      │價值約15,000元，得手後│              │        │        │
│    │        │        │        │      │，欲離去之際，為王日田│              │        │        │
│    │        │        │        │      │發覺，丁○○逃逸時，掉│              │        │        │
│    │        │        │        │      │落黑色皮包1 只（內有小│              │        │        │
│    │        │        │        │      │尖刀2 支、三角扳手、十│              │        │        │
│    │        │        │        │      │字小扳手及虎頭鉗各1 支│              │        │        │
│    │        │        │        │      │、藍色小工具盒、遙控器│              │        │        │
│    │        │        │        │      │各1 個、鑰匙17支及白色│              │        │        │
│    │        │        │        │      │圓形小手電筒1支）。   │              │        │        │
├──┼────┼────┼────┼───┼───────────┼───────┼────┼────┤
│ 02 │不詳（被│不詳    │戒指，重│丁○○│不詳                  │由甲○○持犯罪│戒指5.8 │12,750元│
│    │告登記買│        │量不詳  │己○○│                      │所得之戒指（重│錢      │        │
│    │入時間為│        │        │甲○○│                      │量不詳），至子│        │        │
│    │95年3 月│        │        │      │                      │紳鴻銀樓，售予│        │        │
│    │23日）  │        │        │      │                      │戊○○        │        │        │
├──┼────┼────┼────┼───┼───────────┼───────┼────┼────┤
│ 03 │不詳（被│不詳    │金牌，重│丁○○│不詳                  │由甲○○持犯罪│金牌4.5 │10,350元│
│    │告登記買│        │量不詳  │己○○│                      │所得之金牌（重│錢      │        │
│    │入時間為│        │        │甲○○│                      │量不詳），至子│        │        │
│    │95年4月 │        │        │      │                      │紳鴻銀樓，售予│        │        │
│    │3日)    │        │        │      │                      │戊○○        │        │        │
├──┼────┼────┼────┼───┼───────────┼───────┼────┼────┤
│ 04 │不詳（被│不詳    │金牌，重│丁○○│不詳                  │由丁○○持犯罪│金牌2 錢│ 4,600元│
│    │告登記買│        │量不詳  │己○○│                      │所得之金牌（重│        │        │
│    │入時間為│        │        │甲○○│                      │量不詳），至子│        │        │
│    │95年4 月│        │        │      │                      │紳鴻銀樓，售予│        │        │
│    │9 日)   │        │        │      │                      │戊○○        │        │        │
├──┼────┼────┼────┼───┼───────────┼───────┼────┼────┤
│ 05 │不詳（被│不詳    │金牌，重│丁○○│不詳                  │由甲○○持犯罪│金牌3 錢│ 6,900元│
│    │告登記買│        │量不詳  │己○○│                      │所得之金牌（重│        │        │
│    │入時間為│        │        │甲○○│                      │量不詳），至子│        │        │
│    │95年4 月│        │        │      │                      │紳鴻銀樓，售予│        │        │
│    │12日)   │        │        │      │                      │戊○○        │        │        │
├──┼────┼────┼────┼───┼───────────┼───────┼────┼────┤
│ 06 │不詳（被│不詳    │戒指，重│丁○○│不詳                  │由己○○持犯罪│戒指1.5 │ 3,550元│
│    │告登記買│        │量不詳  │己○○│                      │所得之戒指（重│錢      │        │
│    │入時間為│        │        │甲○○│                      │量不詳），至子│        │        │
│    │95年4 月│        │        │      │                      │紳鴻銀樓，售予│        │        │
│    │15日)   │        │        │      │                      │戊○○        │        │        │
├──┼────┼────┼────┼───┼───────────┼───────┼────┼────┤
│ 07 │不詳（被│不詳    │不詳金飾│丁○○│不詳                  │由丁○○持犯罪│3 錢（未│ 6,900元│
│    │告登記買│        │，重量不│己○○│                      │所得之金飾（重│登記物品│        │
│    │入時間為│        │詳      │甲○○│                      │量不詳），至子│名稱）  │        │
│    │95年4 月│        │        │      │                      │紳鴻銀樓，售予│        │        │
│    │21日)   │        │        │      │                      │戊○○        │        │        │
├──┼────┼────┼────┼───┼───────────┼───────┼────┼────┤
│ 08 │不詳（被│不詳    │金牌，重│丁○○│不詳                  │由己○○持犯罪│金牌1.5 │ 3,700元│
│    │告登記買│        │量不詳  │己○○│                      │所得之金牌（重│錢      │        │
│    │入時間為│        │        │甲○○│                      │量不詳），至子│        │        │
│    │95年4 月│        │        │      │                      │紳鴻銀樓，售予│        │        │
│    │22日)   │        │        │      │                      │戊○○        │        │        │
├──┼────┼────┼────┼───┼───────────┼───────┼────┼────┤
│ 09 │不詳（被│不詳    │不詳金飾│丁○○│不詳                  │由丁○○持犯罪│4 錢（未│ 9,200元│
│    │告登記買│        │，重量不│己○○│                      │所得之金牌（重│登記物品│        │
│    │入時間為│        │詳      │甲○○│                      │量不詳），至子│名稱）  │        │
│    │95年4 月│        │        │      │                      │紳鴻銀樓，售予│        │        │
│    │23日)   │        │        │      │                      │戊○○        │        │        │
├──┼────┼────┼────┼───┼───────────┼───────┼────┼────┤
│ 10 │不詳（被│不詳    │戒指、龍│丁○○│不詳                  │由丁○○持犯罪│戒X2、2 │14,650元│
│    │告登記買│        │墜等，重│己○○│                      │所得之金牌（重│？X3、龍│        │
│    │入時間為│        │量不詳  │甲○○│                      │量不詳），至子│墜X1，共│        │
│    │95年4 月│        │        │      │                      │紳鴻銀樓，售予│6.58錢  │        │
│    │24日)   │        │        │      │                      │戊○○        │        │        │
├──┼────┼────┼────┼───┼───────────┼───────┼────┼────┤
│ 11 │95年5月3│雲林縣臺│金牌15面│丁○○│甲○○在車上把風，崔志│由丁○○持往雲│金牌14.2│33,000元│
│　  │日10時許│西鄉海北│共重二兩│己○○│源、己○○下車侵入屋內│林縣斗六市中山│5錢     │        │
│　  │　　　　│村民權路│，價值約│甲○○│，趁被害人不在，由陳錦│路62號子紳鴻銀│        │        │
│　  │　　　　│110 號之│48,000元│　　　│昌徒手行竊。　　　　　│樓販賣，所得金│        │        │
│　  │　　　　│3 　    │　      │　　　│　　　　　　　　　　　│額一萬餘元共同│        │        │
│    │        │劉慧嫻  │　      │      │                      │花用。        │        │        │
├──┼────┼────┼────┼───┼───────────┼───────┼────┼────┤
│ 12 │95年5月 │雲林縣西│金牌1面 │丁○○│丁○○在車上把風、接應│由丁○○持往雲│未登記  │未登記  │
│　  │初某日18│螺鎮中正│（約4 錢│己○○│，由己○○侵入屋內，趁│林縣斗六市中山│        │        │
│　  │時許　　│路186- 1│重、值8,│　　　│被害人不在，由己○○徒│路62號子紳鴻銀│        │        │
│　  │　　　　│號      │000 元）│　　　│手行竊。　　　　　　　│樓販賣，所得金│        │        │
│　  │　　　　│廖本法  │　　    │　　　│　　　　　　　　　　　│額共同花用。  │        │        │
├──┼────┼────┼────┼───┼───────────┼───────┼────┼────┤
│ 13 │95年5 月│雲林縣西│神明金牌│丁○○│丁○○駕駛HF-3467 號自│由丁○○持往雲│ 未登記 │ 未登記 │
│    │中旬    │螺鎮安定│1 面，價│己○○│小客車搭載己○○至雲林│林縣斗六市子紳│        │        │
│    │        │182 號  │值約1,00│      │縣西螺鎮安定182 號福心│鴻銀樓販賣900 │        │        │
│    │        │福心宮  │0元     │      │宮，由己○○駕車入內，│餘元後花用殆盡│        │        │
│    │        │吳茂藏  │        │      │竊取神明金牌1 面後，拿│。            │        │        │
│    │        │        │        │      │到雲林縣斗六市子紳鴻銀│              │        │        │
│    │        │        │        │      │樓賣900 餘元。        │              │        │        │
├──┼────┼────┼────┼───┼───────────┼───────┼────┼────┤
│ 14 │95年5 月│雲林縣西│大塊金牌│丁○○│丁○○、甲○○留在車上│由丁○○持往斗│金牌、項│120,000 │
│　  │25日14時│螺鎮光復│1面　　 │己○○│接應，由己○○前往該處│六市○○路62號│鍊57.45 │元      │
│　  │許竊取，│西路238 │　　　　│甲○○│，趁被害人不在，由陳錦│子紳鴻銀樓販賣│錢      │        │
│　  │於95年5 │巷4 號廣│　　　　│　　　│昌徒手行竊。　　　　　│120,000 餘元後│【註一】│【註一】│
│　  │月27日攜│聖宮    │　　　　│　　　│　　　　　　　　　　　│，向「阿猴」換│        │        │
│　  │至子紳鴻│乙○○　│　　　　│　　　│　　　　　　　　　　　│110, 000餘元之│        │        │
│　  │銀樓販賣│　　　　│　　　　│　　　│　　　　　　　　　　　│海洛因共同注射│        │        │
│    │　      │　　　　│        │      │                      │。            │        │        │
├──┼────┼────┼────┼───┼───────────┼───────┤        │        │
│ 15 │95年5 月│雲林縣麥│金項鍊2 │丁○○│甲○○、己○○在車上把│金飾部分拿到雲│        │        │
│　  │25日16時│寮鄉崙後│條、金手│己○○│風、接應，丁○○由後門│林縣斗六市販賣│        │        │
│　  │許　　　│村282 號│鍊1條、 │甲○○│侵入屋內，再撬開房門，│，所得3 人共同│        │        │
│　  │　　　　│之1     │金手環2 │　　　│徒手行竊。　　　　　　│花用，其他物品│        │        │
│　  │　　　　│許萬吉  │個、中古│　　　│　　　　　　　　　　　│放置車內。　　│        │        │
│　  │　　　　│許慧珠  │手機1只 │　　　│　　　　　　　　　　　│              │        │        │
│　  │　　　　│  　    │、手鐲1 │　　　│　　　　　　　　　　　│              │        │        │
│　  │　　　　│　　　　│只、手機│　　　│　　　　　　　　　　　│              │        │        │
│　  │　　　　│　　　　│1支、珍 │　　　│　　　　　　　　　　　│              │        │        │
│　  │　　　　│　　　　│珠項鍊1 │　　　│　　　　　　　　　　　│              │        │        │
│　  │　　　　│　　　　│條、收藏│　　　│　　　　　　　　　　　│              │        │        │
│　  │　　　　│　　　　│舊紙鈔40│　　　│　　　　　　　　　　　│              │        │        │
│　  │　　　　│　　　　│張、面霜│　　　│　　　　　　　　　　　│              │        │        │
│　  │　　　　│　　　　│2盒　　 │　　　│　　　　　　　　　　　│              │        │        │
├──┼────┼────┼────┼───┼───────────┼───────┼────┼────┤
│ 16 │不詳（被│不詳    │項鍊、戒│丁○○│不詳                  │由己○○持犯罪│項鍊、戒│7,750元 │
│    │告登記買│        │指等，重│己○○│                      │所得之金牌（重│指（K 金│        │
│    │入時間為│        │量不詳  │甲○○│                      │量不詳），至子│）共6.2 │        │
│    │95年6 月│        │        │      │                      │紳鴻銀樓，售予│錢      │        │
│    │1 日)   │        │        │      │                      │戊○○        │        │        │
├──┼────┼────┼────┼───┼───────────┼───────┼────┼────┤
│ 17 │不詳（被│不詳    │金牌，重│丁○○│不詳                  │由丁○○持犯罪│金牌13.6│30,000元│
│    │告登記買│        │量不詳  │己○○│                      │所得之金牌（重│錢      │        │
│    │入時間為│        │        │甲○○│                      │量不詳），至子│        │        │
│    │95年6 月│        │        │      │                      │紳鴻銀樓，售予│        │        │
│    │3 日)   │        │        │      │                      │戊○○        │        │        │
├──┼────┼────┼────┼───┼───────────┼───────┼────┼────┤
│ 18 │95年6月5│雲林縣莿│賽錢箱1 │丁○○│甲○○在車上把風、接應│金牌7面由崔志 │ 未登記 │ 未登記 │
│　  │日14時51│桐鄉麻園│個、紅包│己○○│，由丁○○、己○○從屋│源於95年6月9日│        │        │
│　  │分許　　│村榮貫10│6個（內 │甲○○│後侵入，丁○○竊取金牌│持往雲林縣斗六│        │        │
│　  │　　　　│0 號之17│有30,000│　　　│及紅包、己○○竊取賽錢│市○○路62號子│        │        │
│　  │　　　　│三元堂  │元）、金│　　　│箱。　　　　　　　　　│紳鴻銀樓販賣，│        │        │
│　  │　　　　│黃慶順  │牌7 面（│　　　│　　　　　　　　　　　│所得7000餘元均│        │        │
│　  │　　　　│　      │約7 錢重│　　　│　　　　　　　　　　　│共同花用。    │        │        │
│　  │　　　　│　　　　│、值10,0│　　　│　　　　　　　　　　　│【註二】      │        │        │
│　  │　　　　│　　　　│00元）  │　　　│　　　　　　　　　　　│              │        │        │
├──┼────┼────┼────┼───┼───────────┼───────┼────┼────┤
│ 19 │95年6 月│雲林縣林│金牌1面 │丁○○│丁○○駕駛HU-2529 號自│金牌1 面，由崔│ 未登記 │ 未登記 │
│    │6 日    │內鄉林北│重約1 錢│己○○│小客車，搭載己○○及吳│志源不詳時間，│        │        │
│    │        │村增產路│，價值約│甲○○│椗如至雲林縣林內鄉林北│持往雲林縣斗六│        │        │
│    │        │8號     │2,300元 │      │村增產路8 號「紫雲宮」│市○○路62號子│        │        │
│    │        │鄭源豐  │        │      │，丁○○及甲○○假裝借│紳鴻銀樓販賣，│        │        │
│    │        │        │        │      │廁所己○○竊取神明金牌│所得金額不詳，│        │        │
│    │        │        │        │      │1面得手。             │共同花用。    │        │        │
│    │        │        │        │      │                      │【註三】      │        │        │
├──┼────┼────┼────┼───┼───────────┼───────┼────┼────┤
│ 20 │不詳（被│不詳    │金牌，重│丁○○│不詳                  │由丁○○持犯罪│金牌3.54│ 7,200元│
│    │告登記買│        │量不詳  │己○○│                      │所得之金牌（重│錢      │        │
│    │入時間為│        │        │甲○○│                      │量不詳），至子│        │        │
│    │95年6 月│        │        │      │                      │紳鴻銀樓，售予│        │        │
│    │9 日)   │        │        │      │                      │戊○○        │        │        │
├──┼────┴────┴────┴───┴───────────┴───────┴────┴────┤
│備註│註一：根據被告的飾金買入登記簿記載，被告於5月27日向丁○○買入金牌及項鍊。參酌被害人許慧珠所失竊 │
│    │      的物品，包括項鍊，而證人乙○○所失竊的物品，沒有項鍊，應係丁○○等人於5月25日分別竊取金牌 │
│    │      及項鍊後，於5月27 日一起賣給被告。                                                        │
│    ├────────────────────────────────────────────────┤
│    │註二：證人丁○○於警詢證稱：三元堂所偷之金牌，於95年6 月9日拿七面金牌至子紳鴻銀樓販賣7,200 元， │
│    │      子紳鴻銀鴻銀樓有登記資料等語（詳本院卷(一)154 頁）；復於檢察官訊問時證稱：6 月5 日所偷金牌，│
│    │      賣給被告幾千元等語甚詳（詳本院卷(一)49頁）。而證人丁○○為實際持神明金牌販賣予被告之人，其對│
│    │      於金牌之販賣價格，知之甚詳，應屬可信。至於證人甲○○於95年6 月19日警詢證稱：95年6 月5 日在│
│    │      三元堂所偷的金牌，於95年6 月5 日約15至16時許，拿到子紳鴻銀樓賣得約2 、3000元云云（詳本院卷│
│    │      (一)158 頁），則與證人丁○○所證情節不符，且非實際販賣金牌之人，記憶不若證人丁○○清晰，應自│
│    │      應以證人丁○○所證較為可信。                                                              │
│    ├────────────────────────────────────────────────┤
│    │註三：證人丁○○於本院證稱：金牌由我拿去賣給被告等語甚詳（詳本院卷(二)69頁）。                    │
└──┴────────────────────────────────────────────────┘
附表二：不另宣告無罪的部分
┌──┬────┬────┬────┬───┬───────────┬───────┬─────────┐
│編號│ 時  間 │ 地  點 │ 物 品  │行為人│　 犯　罪　手　法　　 │贓物處理方法　│    備  註  欄    │
├──┼────┼────┼────┼───┼───────────┼───────┼─────────┤
│ 1  │95年5 月│桃園縣龍│臺灣中小│丁○○│丁○○先破壞右揭住處紗│提款卡隨手丟棄│                  │
│    │8 日    │潭鄉中興│企業銀行│      │門及鐵門鎖之方式，進入│，其餘不詳。  │                  │
│    │        │路392 巷│金融卡1 │      │前揭住處行竊。        │              │                  │
│    │        │63弄14之│張、信用│      │                      │              │                  │
│    │        │1號3樓  │卡1 張、│      │                      │              │                  │
│    │        │古秀香  │戒指1 枚│      │                      │              │                  │
│    │        │        │、玉鐲1 │      │                      │              │                  │
│    │        │        │只、手機│      │                      │              │                  │
│    │        │        │3 支、手│      │                      │              │                  │
│    │        │        │錶4 只及│      │                      │              │                  │
│    │        │        │印鑑1 只│      │                      │              │                  │
├──┼────┼────┼────┼───┼───────────┼───────┼─────────┤
│ 2  │95年6 月│雲林縣莿│金牌3面 │丁○○│丁○○駕駛HU-2529 號自│變現後，持往雲│                  │
│    │4 日    │桐鄉埔子│各1.5 錢│己○○│小客車，搭載己○○及吳│林縣西螺鎮向「│                  │
│    │        │村和平路│，共4.5 │甲○○│椗如至雲林縣莿桐鄉埔子│阿猴」購買海洛│                  │
│    │        │64號    │錢      │      │村和平路64號，己○○及│因共同注射。  │                  │
│    │        │簡麗惠  │        │      │甲○○下車，甲○○假裝│              │                  │
│    │        │        │        │      │與老闆娘說話，己○○竊│              │                  │
│    │        │        │        │      │取神明金牌3 面後，崔志│              │                  │
│    │        │        │        │      │源駕車載己○○及甲○○│              │                  │
│    │        │        │        │      │離開。                │              │                  │
├──┼────┼────┼────┼───┼───────────┼───────┼─────────┤
│ 3  │95年6月 │雲林縣斗│金牌1面 │丁○○│先由甲○○下車入內假借│金牌1面向「阿 │                  │
│    │10日11時│南鎮雲林│及手機1 │己○○│上廁所探查虛實返回車上│猴」換新台幣2,│                  │
│　  │24分許　│路3段622│支　　　│甲○○│接應，再推由丁○○、陳│000 元海洛因共│                  │
│　  │　　　　│號（明聖│　　　　│　　　│錦昌下車入內，由己○○│同注射，手機1 │                  │
│　  │　　　　│宮）　　│　　　　│　　　│持客觀上足供兇器使用之│支留下共同使用│                  │
│　  │　　　　│高夙宜　│　　　　│　　　│西瓜刀1 把，割斷電話線│。            │                  │
│　  │　　　　│　      │　　　　│　　　│，並控制高夙宜之強暴方│              │                  │
│　  │　　　　│　      │　　　　│　　　│法，至使高夙宜不能抗拒│　            │                  │
│　  │        │　      │        │      │，由丁○○取走高夙宜所│              │                  │
│    │        │　　　　│        │      │有手機1 支及明聖宮所有│              │                  │
│    │        │        │        │      │神明金牌1 面得手。    │              │                  │
└──┴────┴────┴────┴───┴───────────┴───────┴─────────┘
 附表三：被告之飾金買入登記簿記載及雲林縣金銀珠寶商業
         同業公會建議買入及賣出牌價
┌─┬────┬───┬────┬──┬────┬────┬────┬───────┬─────────┐
│編│買入時間│出賣人│實際重量│市價│登記買入│登記買入│登記買入│公會建議買入飾│公會建議賣出飾金牌│
│號│        │      │        │    │重量(錢)│金額(元)│單價(元)│金牌價（元）  │價（元）          │
├─┼────┼───┼────┼──┼────┼────┼────┼───────┼─────────┤
│1 │95年3 月│甲○○│不詳    │不詳│戒指5.8 │12,750  │2,200   │1,950         │2,200             │
│  │23日    │      │        │    │錢      │        │        │              │                  │
│  │        │      │        │    │        │        │        │              │                  │
├─┼────┼───┼────┼──┼────┼────┼────┼───────┼─────────┤
│2 │95年4 月│甲○○│不詳    │不詳│金牌4.5 │10,350  │2,300   │2,050         │2,300             │
│  │3日     │      │        │    │錢      │        │        │              │                  │
├─┼────┼───┼────┼──┼────┼────┼────┼───────┼─────────┤
│3 │95年4 月│丁○○│不詳    │不詳│金牌2 錢│4,600   │2,300   │2,100         │2,350             │
│  │9日     │      │        │    │錢      │        │        │              │                  │
├─┼────┼───┼────┼──┼────┼────┼────┼───────┼─────────┤
│4 │95年4 月│甲○○│不詳    │不詳│金牌3錢 │6,900   │2,300   │2,100         │2,350             │
│  │12日    │      │        │    │        │        │        │              │                  │
├─┼────┼───┼────┼──┼────┼────┼────┼───────┼─────────┤
│5 │95年4 月│己○○│不詳    │不詳│戒指1.5 │3,550   │2,350   │2,100         │2,350             │
│  │15日    │      │        │    │錢      │        │        │              │                  │
├─┼────┼───┼────┼──┼────┼────┼────┼───────┼─────────┤
│6 │95年4 月│丁○○│不詳    │不詳│3 錢，物│6,900   │2,300   │              │                  │
│  │21日    │      │        │    │品不詳  │        │        │              │                  │
├─┼────┼───┼────┼──┼────┼────┼────┼───────┼─────────┤
│7 │95年4 月│己○○│不詳    │不詳│金牌1.5 │3,700   │2,450   │2,250         │2,500             │
│  │22日    │      │        │    │錢      │        │        │              │                  │
├─┼────┼───┼────┼──┼────┼────┼────┼───────┼─────────┤
│8 │95年4 月│丁○○│不詳    │不詳│4 錢    │9,200   │2,300   │              │                  │
│  │23日    │      │        │    │        │        │        │              │                  │
├─┼────┼───┼────┼──┼────┼────┼────┼───────┼─────────┤
│9 │95年4 月│丁○○│不詳    │不詳│戒X2、2 │14,650  │2,210   │2,250         │2500              │
│  │24日    │      │        │    │？X3、龍│        │        │              │                  │
│  │        │      │        │    │墜X1，共│        │        │              │                  │
│  │        │      │        │    │6.58錢  │        │        │              │                  │
├─┼────┼───┼────┼──┼────┼────┼────┼───────┼─────────┤
│10│95年5 月│己○○│不詳    │不詳│金牌14. │33,000  │2,310   │2,300         │2,550             │
│  │3日     │      │        │    │25錢    │        │        │              │                  │
├─┼────┼───┼────┼──┼────┼────┼────┼───────┼─────────┤
│11│95年5 月│丁○○│18兩    │50萬│金牌、項│120,000 │2,260   │2,250         │2,500             │
│  │27日    │      │        │    │鍊57.45 │        │        │              │                  │
│  │        │      │        │    │錢      │        │        │              │                  │
├─┼────┼───┼────┼──┼────┼────┼────┼───────┼─────────┤
│12│95年6 月│己○○│不詳    │不詳│項鍊、戒│7,750   │1,250   │2,250         │2,500             │
│  │1日     │      │        │    │指（K 金│        │(成 色較│              │                  │
│  │        │      │        │    │）6.2錢 │        │差)     │              │                  │
├─┼────┼───┼────┼──┼────┼────┼────┼───────┼─────────┤
│13│95年6月3│丁○○│不詳    │不詳│金牌13.6│30,000  │2,200   │2,200         │2,450             │
│  │日      │      │        │    │錢      │        │        │              │                  │
├─┼────┼───┼────┼──┼────┼────┼────┼───────┼─────────┤
│14│95年6 月│丁○○│不詳    │不詳│金牌3.54│7,200   │2,150   │2,150         │2,400             │
│  │9日     │      │        │    │錢      │        │        │              │                  │
└─┴────┴───┴────┴──┴────┴────┴────┴───────┴─────────┘
附表四：新舊法比較
┌────────┬────────┬────────┬────────┐
│法        條    │修正前規定      │修正後規定      │新舊法之適用    │
├────────┼────────┼────────┼────────┤
│刑法第349 條第2 │罰金罰鍰提高標準│刑法施行法第1 條│(一)適用舊法。    │
│項法定刑關於罰金│條例第1 條前段規│之1 規定：「中華│(二)本件被告所犯刑│
│部分：罰金罰鍰提│定：「依法律應處│民國94年01月07日│法第349 條第2 項│
│高標準條例第1 條│罰金、罰鍰者，就│刑法修正施行後，│之罪法定刑有罰金│
│前段、現行法規所│其原定數額得提高│刑法分則編未修正│刑（銀元1,000 元│
│定貨幣單位折算新│為2 倍至10倍。」│之條文定有罰金者│以下），且為刑法│
│台幣條例第2 條、│現行法規所定貨幣│，自94年01月07日│分則編未修正之條│
│刑法第33條第5 款│單位折算新台幣條│刑法修正施行後，│文而定有罰金刑者│
│                │例第2 條規定：「│就其所定數額提高│，於刑法施行法第│
│                │現行法規所定金額│為30倍，但72年06│1條 之1 修正增訂│
│                │之貨幣單位為圓、│月26日到94年01月│前，其貨幣單位為│
│                │銀元或元者，以新│07日新增或修正之│銀元，是被告所犯│
│                │台幣元之3 倍折算│條文，就其所定數│刑法第349 條第2 │
│                │之。」          │額提高為3 倍。」│項之罪罰金刑之提│
│                │刑法第33條第5 款│刑法第33條第5 款│高標準，於適用罰│
│                │規定：「罰金：1 │規定：「罰金：新│金罰鍰提高標準條│
│                │元以上。」      │台幣1,000 元以上│例第1 條前段及現│
│                │                │，以百元計算之。│行法規所定貨幣單│
│                │                │」              │位折算新台幣條例│
│                │                │                │第2 條規定換算為│
│                │                │                │新台幣時，法定刑│
│                │                │                │罰金部分，應為罰│
│                │                │                │金新台幣30,000元│
│                │                │                │以下（乘以10，再│
│                │                │                │乘以3） 。如適用│
│                │                │                │刑法施行法第1 條│
│                │                │                │之1 規定提高30倍│
│                │                │                │，則為罰金新台幣│
│                │                │                │30,000元以下（乘│
│                │                │                │以30），故關於法│
│                │                │                │定刑為罰金部分之│
│                │                │                │提高標準，新法非│
│                │                │                │較有利於被告，本│
│                │                │                │案關於刑法第349 │
│                │                │                │條第2 項之罪法定│
│                │                │                │刑罰金提高標準部│
│                │                │                │分，應依刑法第2 │
│                │                │                │條第1 項前段規定│
│                │                │                │，適用行為時之法│
│                │                │                │律即罰金罰鍰提高│
│                │                │                │標準條例第1 條前│
│                │                │                │段及現行法規所定│
│                │                │                │貨幣單位折算新台│
│                │                │                │幣條例第2 條之規│
│                │                │                │定。            │
│                │                │                │(三)法定刑罰金部分│
│                │                │                │，依修正前刑法第│
│                │                │                │33條第5 款規定，│
│                │                │                │及罰金罰鍰提高標│
│                │                │                │準條例第1 條前段│
│                │                │                │提高後，再依現行│
│                │                │                │法規所定貨幣單位│
│                │                │                │折算新台幣條例第│
│                │                │                │2 條換算為新台幣│
│                │                │                │時，為新台幣6元 │
│                │                │                │以上至30元以上，│
│                │                │                │依修正後刑法第33│
│                │                │                │條第5 款規定，為│
│                │                │                │新台幣1,000 元以│
│                │                │                │上，修正後刑法第│
│                │                │                │33條第5 款規定非│
│                │                │                │較有利於被告，依│
│                │                │                │刑法第2 條第1項 │
│                │                │                │前段規定，應適用│
│                │                │                │修正前刑法第33條│
│                │                │                │第5 款規定。    │
├────────┼────────┼────────┼────────┤
│刑法第56條      │連續數行為而犯同│已刪除。        │(一)適用舊法。    │
│連續犯          │一罪名者，以一罪│                │(二)被告於本案係基│
│                │論。但得加重其刑│                │於概括犯意而為，│
│                │至二分一。      │                │依修正前刑法第56│
│                │                │                │條規定，應以一罪│
│                │                │                │論，並加重其刑，│
│                │                │                │於適用新法時應分│
│                │                │                │論併罰，修正後刑│
│                │                │                │法之規定並非較有│
│                │                │                │利於被告，依刑法│
│                │                │                │第2 條第1 項前段│
│                │                │                │規定，仍應適用修│
│                │                │                │正前刑法第56條規│
│                │                │                │定。            │
└────────┴────────┴────────┴────────┘
論罪之法條全文：
刑法第349條
收受贓物者，處三年以下有期徒刑、拘役或五百元以下罰金。
搬運、寄藏、故買贓物或為牙保者，處五年以下有期徒刑、拘役
或科或併科一千元以下罰金。
因贓物變得之財物，以贓物論
